---
title: "Regresión Lineal Múltiple"
author: "willandru"
date: "`r Sys.Date()`"
output: html_document
---

```{r setup, include=FALSE}
knitr::opts_chunk$set(echo = TRUE)
```

#REGRESIÓN LINEAL MULTIPLE EN R
Tenemos los datos del precio de las casas para diferentes distritos en California.

Cada fila representa un distrito.

Tenemos 10 atributos:

-Longitud

-Latitud

-Edad media de la casa

-Número de habitaciones

-Número de camas

-Población del distrito

-Hogares en el distrito

-Ingresos medios

-Proximidad al Oceano

# Importamos librerias

```{r }
library(Hmisc)
library(PerformanceAnalytics)
# Para utilizar la funcion one_hot()
library(data.table)
library(mltools)

#Para transformar a Camel CASE
library(tools)

#
library(MASS)
library(ggfortify)
library(olsrr)
library(tidyverse)
```

# Análisis Exploratorio Datos 'California Housing Price -1990'

```{r }
df <- read.csv('housing.csv')
```


### Observamos las primeras filas:
```{r }
head(df)
```

### Observamos un resumen del dataframe: 
```{r }
str(df)
```

### Observamos una descripción estadística de los datos:
```{r }
describe(df)
```

## OBSERVEMOS LA VARIABLE DE INTERES: El valor medio de una casa
```{r }
hist(df$median_house_value, breaks=100, main="Histograma de la variable Dependiente")
```
### Quitamos los valores outlayers de la variable de interes
```{r , echo=FALSE}
df<-df[df$median_house_value <500000, ] 
hist(df$median_house_value, breaks=100, main="Histograma de la variable Dependiente")
```

### Agregamos algunas caracteristicas nuevas
```{r }

df <- na.omit(df)

df$rooms_per_household <- df$total_rooms/ df$households
df$bedrooms_per_room= df$total_bedrooms/ df$total_rooms
df$population_per_household=df$population/ df$households
df$ocean_proximity <- as.factor(df$ocean_proximity)

str(df)
```

```{r }
newdata<- one_hot(as.data.table(df))
colnames(newdata)[10]  <- "ocean_proximity_1H_OCEAN"
colnames(newdata)[13]  <- "ocean_proximity_NEAR_BAY"
colnames(newdata)[14]  <- "ocean_proximity_NEAR_OCEAN"
str(newdata)

```
### Observamos el diagrama de correlación
```{r }

chart.Correlation(newdata, histogram = TRUE)

```
### Observamos los coeficientes de correlación
```{r }
cor(newdata)
```












# REGRESION LINEAL MULTIPLE
### Un resumen de los datos que utilizaremos
```{r }
d<- newdata
str(d)

```

# Primer modelo: Ajustamos todas las variables 'independientes'
```{r }
modelo0<- lm(d$median_house_value ~ d$longitude+ d$latitude +d$housing_median_age + d$median_income + d$total_rooms + d$total_bedrooms+ d$population+ d$households +d$rooms_per_household+ d$bedrooms_per_room +d$population_per_household+ d$ocean_proximity_1H_OCEAN + d$ocean_proximity_INLAND + d$ocean_proximity_ISLAND + d$ocean_proximity_NEAR_BAY + d$ocean_proximity_NEAR_OCEAN)

summary(modelo0)

```
### Observamos el AIC del modelo 0
```{r }
 
AIC(modelo0)
```
### Observamos los supuestos del modelo y el comportamiento de los residuales
```{r }

autoplot(modelo0)
```
### Observamos los intervalos de confianza de los coeficientes del modelo 0

```{r }
modelo0 %>% confint() %>% as_tibble()
```
```{r }

 modelo0 %>% ols_plot_cooksd_bar()
```

## MODELO 1: Ajustando las mejores variables

```{r }
modelo1<- lm(d$median_house_value ~ d$housing_median_age + d$median_income + d$rooms_per_household+ d$bedrooms_per_room + d$ocean_proximity_1H_OCEAN + d$ocean_proximity_INLAND + d$ocean_proximity_ISLAND)
summary(modelo1)
```

```{r }
AIC(modelo1)
```

```{r }
autoplot(modelo1)
```

```{r }
 modelo1 %>% ols_plot_cooksd_bar()
```
```{r }
modelo1 %>% confint() %>% as_tibble()
```













# INICIO: ANÁLISIS ESPACIAL DE DATOS



```{r }
library(spdep)

```
```{r }
queen.nb = poly2nb(newdata)
rook.nb = poly2nb(newdata, queen=FALSE)

```

```{r }

plot_map = ggplot(df, 
                  aes(x = longitude, y = latitude, color = median_house_value 
                    )) +
              geom_point(aes(size = population), alpha = 0.4) +
              xlab("Longitude") +
              ylab("Latitude") +
              ggtitle("Data Map - Longtitude vs Latitude and Associated Variables") +
              
              scale_color_distiller(palette = "Paired") +
              labs(color = "Median House Value (in $USD)", size = "Population")

```

```{r }

plot_map
```

```{r }

ggplot(df, aes(x = factor(ocean_proximity))) +
  geom_bar(stat = "count", color = "black", fill = "blue")
```

```{r }
par(mfrow = c(3, 3))
hist(df$longitude, breaks = 20, main = "longitude", border="darkorange", col="dodgerblue")
hist(df$latitude, breaks = 20, main = "latitude", border="darkorange", col="dodgerblue")
hist(df$housing_median_age, breaks = 20, main = "housing_median_age", border="darkorange", col="dodgerblue")
hist(df$total_rooms, breaks = 20, main = "total_rooms", border="darkorange", col="dodgerblue")
hist(df$total_bedrooms, breaks = 20, main = "total_bedrooms", border="darkorange", col="dodgerblue")
hist(df$population, breaks = 20, main = "population", border="darkorange", col="dodgerblue")
hist(df$households, breaks = 20, main = "households", border="darkorange", col="dodgerblue")
hist(df$median_income, breaks = 20, main = "median_income", border="darkorange", col="dodgerblue")
hist(df$median_house_value, breaks = 20, main = "median_house_value", border="darkorange", col="dodgerblue")

```
```{r }
library(graphics)
pairs(df, col = "dodgerblue")


```

```{r }
library(knitr)
housing_data_nc = df[, -10]

corrmatrix = cor(housing_data_nc)

kable(t(corrmatrix))

```


```{r }
library(caret)
set.seed(420)
housing_trn_idx = createDataPartition(df$ocean_proximity, p = .70, list = FALSE)
housing_trn_data = housing_data[housing_trn_idx, ]
housing_tst_data = housing_data[-housing_trn_idx, ]


```



```{r }

m1 = lm(df$median_house_value ~ ., df)
summary(m1)
```



```{r }

m2 = lm(df$median_house_value ~ .+ (.)^2, df)
summary(m2)
```



```{r }
m3 = lm(df$median_house_value ~ df$median_income + (df$median_income)^2 + (df$median_income)^3 + log(df$housing_median_age) +
          log(df$total_rooms / df$population) + log(df$bedrooms_per_room / df$population) + log(df$population / df$households) + log(df$households))
summary(m3)

```












```{r }

latlong <- df[,c(1,2)]
str(latlong)
```


```{r }
library(sp)
library(maps)
library(maptools)

```


```{r }

counties <- maps::map('county', fill=TRUE, col="transparent", plot=FALSE)
IDs <- sapply(strsplit(counties$names, ":"), function(x) x[1])
counties_sp <- map2SpatialPolygons(counties, IDs=IDs,
                     proj4string=CRS("+proj=longlat +datum=WGS84"))

    # Convert pointsDF to a SpatialPoints object 
pointsSP <- SpatialPoints(latlong, 
                    proj4string=CRS("+proj=longlat +datum=WGS84"))

    # Use 'over' to get _indices_ of the Polygons object containing each point 
indices <- over(pointsSP, counties_sp)

    # Return the county names of the Polygons object containing each point
countyNames <- sapply(counties_sp@polygons, function(x) x@ID)
my_data= countyNames[indices]
my_data=sub("california,", "", my_data)
my_data=toTitleCase(my_data)
df$county_name=my_data
df <- na.omit(df)

```
```{r }
write.csv(df,file='./california_geo.csv',quote=FALSE)

```






```{r }


```
```{r }


```



















































