---
title: "Regresión Lineal Múltiple"
author: "willandru"
date: "`r Sys.Date()`"
output: html_document
---

```{r setup, include=FALSE}
knitr::opts_chunk$set(echo = TRUE)
```

#REGRESIÓN LINEAL MULTIPLE EN R
Tenemos los datos del precio de las casas para diferentes distritos en California.

Cada fila representa un distrito.

Tenemos 10 atributos:

-Longitud

-Latitud

-Edad media de la casa

-Número de habitaciones

-Número de camas

-Población del distrito

-Hogares en el distrito

-Ingresos medios

-Proximidad al Oceano



## Importamos librerias
```{r }
library(Hmisc)
library(PerformanceAnalytics)
# Para utilizar la funcion one_hot()
library(data.table)
library(mltools)
#Para transformar a Camel CASE
library(tools)
#Para utilizar kable
library(knitr)
#
library(MASS)
library(ggfortify)
library(olsrr)
library(tidyverse)
```

#ANÁLISIS EXPLORATORIO DE LOS DATOS

A continuación haremos un anáĺisis exploratorio del dataset 'Housing.csv'.



### OBSERVAMOS DATOS GENERALES
```{r }
df <- read.csv('housing.csv')
```

```{r }
head(df)
```

```{r }
str(df)
```

```{r }
summary(df)
```
## VISUALIZACIÓN 

```{r }
plot_map = ggplot(df, 
                  aes(x = longitude, y = latitude, color = median_house_value 
                    )) +
              geom_point(aes(size = population), alpha = 0.4) +
              xlab("Longitude") +
              ylab("Latitude") +
              ggtitle("Mapa de Longitud y Latitud : Precio Medio de las Casas") +
              
              scale_color_distiller(palette = "Set1") +
              labs(color = "Median House Value ($USD)", size = "Pobalción")
plot_map
```



## OBSERVEMOS LA VARIABLE DE INTERES: El valor Medio de una Casa de California 
```{r }
hist(df$median_house_value, breaks=100, main="Precio Medio de las Casas", border="darkorange", col="dodgerblue")
```

## OBSERVEMOS UN HISTOGRAMA DE TODOS LOS DATOS 

```{r }
par(mfrow = c(3, 3))
hist(df$longitude, breaks = 20, main = "longitude", border="darkorange", col="dodgerblue")
hist(df$latitude, breaks = 20, main = "latitude", border="darkorange", col="dodgerblue")
hist(df$housing_median_age, breaks = 20, main = "housing_median_age", border="darkorange", col="dodgerblue")
hist(df$total_rooms, breaks = 20, main = "total_rooms", border="darkorange", col="dodgerblue")
hist(df$total_bedrooms, breaks = 20, main = "total_bedrooms", border="darkorange", col="dodgerblue")
hist(df$population, breaks = 20, main = "population", border="darkorange", col="dodgerblue")
hist(df$households, breaks = 20, main = "households", border="darkorange", col="dodgerblue")
hist(df$median_income, breaks = 20, main = "median_income", border="darkorange", col="dodgerblue")
hist(df$median_house_value, breaks = 20, main = "median_house_value", border="darkorange", col="dodgerblue")

```
```{r }

ggplot(df, aes(x = factor(ocean_proximity))) + geom_bar(stat = "count", color = "black", fill = "black")+xlab("categoria") +
              ylab("n") +
              ggtitle("Proximidad al Oceano") 

```


## DATA ENGINEERING AND CLEANING

### Quitamos los valores outlayers de la variable de interes

```{r , echo=FALSE}
df<-df[df$median_house_value <500000, ] 
str(df)
```

```{r }
hist(df$median_house_value, breaks=100, main="Precio Medio de las Casas", border="darkorange", col="dodgerblue")
```

### Quitamos las filas de 'ISLAND'

```{r }
df<-df[df$ocean_proximity != "ISLAND",] 
str(df)
```
```{r }

ggplot(df, aes(x = factor(ocean_proximity))) + geom_bar(stat = "count", color = "black", fill = "black")+xlab("categoria") +
              ylab("n") +
              ggtitle("Proximidad al Oceano") 

```

### Quitamos los valores nulos y AGREGAMOS NUEVAS VARIABLES 

```{r }
df <- na.omit(df)
df$rooms_per_household <- df$total_rooms/ df$households
df$bedrooms_per_room= df$total_bedrooms/ df$total_rooms
df$population_per_household=df$population/ df$households
df$ocean_proximity <- as.factor(df$ocean_proximity)

str(df)
```


### Pasamos la variable categoria a ONE HOT ENCODING

```{r }
df<- one_hot(as.data.table(df))
colnames(df)[10]  <- "ocean_proximity_1H_OCEAN"
colnames(df)[13]  <- "ocean_proximity_NEAR_BAY"
colnames(df)[14]  <- "ocean_proximity_NEAR_OCEAN"
str(df)

```



# ANALISIS DE CORRELACION


### Observamos los coeficientes de correlación
```{r }
cor(df)
```

```{r }

housing_data = df[, -10]
corrmatrix = cor(housing_data)
kable(t(corrmatrix))

```

# Regresión Lineal Múltiple

### Un resumen de los datos que utilizaremos
```{r }
str(df)

```

# Primer modelo: Ajustamos todas las variables 'independientes'
```{r }
modelo0<- lm(df$median_house_value ~ . , df)
modelo1 <- lm(df$median_house_value ~ (.)^2 ,df)

```

### Observamos el resumen de los modelos
```{r }
summary(modelo0)
```

```{r }
summary(modelo1)
```



### Observamos los supuestos del modelo y el comportamiento de los residuales
```{r }
autoplot(modelo0)
```
```{r }
autoplot(modelo1)
```
### Observamos metricas de los modelos
```{r }

modelo0_adjr2 = summary(modelo0)$adj.r.squared
modelo1_adjr2 = summary(modelo1)$adj.r.squared
beginning_mods_results = data.frame(
  "Total Predictors" =
    c("Modelo 0" = extractAIC(modelo0)[1],
      "Modelo 1" = extractAIC(modelo1)[1]),
  "AIC" =
    c("Modelo 0" = extractAIC(modelo0)[2],
      "Modelo 1" = extractAIC(modelo1)[2]),
  "Adj R-Squared" =
    c("Modelo 0" = modelo0_adjr2,
      "Modelo 1" = modelo1_adjr2
      ))

kable(beginning_mods_results, align = c("c", "r"))
```



# INICIO: ANÁLISIS ESPACIAL DE DATOS


```{r }
plot_map = ggplot(df, 
                  aes(x = longitude, y = latitude, color = median_house_value 
                    )) +
              geom_point(aes(size = population), alpha = 0.4) +
              xlab("Longitude") +
              ylab("Latitude") +
              ggtitle("Mapa de Longitud y Latitud : Precio Medio de las Casas") +
              
              scale_color_distiller(palette = "Paired") +
              labs(color = "Median House Value ($USD)", size = "Pobalción")
plot_map
```


```{r }
library(sp)
library(maps)
library(maptools)

```


```{r }

latlong_df <- df[,c(1,2)]
str(latlong_df)
```

```{r }

counties <- map('county', fill=TRUE, col="transparent", plot=FALSE)
IDs <- sapply(strsplit(counties$names, ":"), function(x) x[1])
counties_sp <- map2SpatialPolygons(counties, IDs=IDs,
                     proj4string=CRS("+proj=longlat +datum=WGS84"))

    # Convert pointsDF to a SpatialPoints object 
pointsSP <- SpatialPoints(latlong_df, 
                    proj4string=CRS("+proj=longlat +datum=WGS84"))

    # Use 'over' to get _indices_ of the Polygons object containing each point 
indices <- over(pointsSP, counties_sp)

    # Return the county names of the Polygons object containing each point
countyNames <- sapply(counties_sp@polygons, function(x) x@ID)
my_data= countyNames[indices]
my_data=sub("california,", "", my_data)
df$county_name=toTitleCase(my_data)
df <- na.omit(df)

str(df)
```



# Segundo modelo: Ajustamos todas las variables 
```{r }
m0<- lm(df$median_house_value ~ . , df)
m1 <- lm(df$median_house_value ~ (.)^2 ,df)

```


```{r }
summary(m0)

```
```{r }
summary(m1)

```

### Observamos metricas de los modelos
```{r }

m0_adjr2 = summary(m0)$adj.r.squared
m1_adjr2 = summary(m1)$adj.r.squared
beginning_mods_results = data.frame(
  "Total Predictors" =
    c("Modelo 0" = extractAIC(m0)[1],
      "Modelo 1" = extractAIC(m1)[1]),
  "AIC" =
    c("Modelo 0" = extractAIC(m0)[2],
      "Modelo 1" = extractAIC(m1)[2]),
  "Adj R-Squared" =
    c("Modelo 0" = m0_adjr2,
      "Modelo 1" = m1_adjr2
      ))

kable(beginning_mods_results, align = c("c", "r"))
```











