---
title: "Regresión Lineal Múltiple"
author: "willandru"
date: "`r Sys.Date()`"
output: html_document
---

```{r setup, include=FALSE}
knitr::opts_chunk$set(echo = TRUE)
```

#REGRESIÓN LINEAL MULTIPLE EN R


## Importamos librerias
```{r }
library(Hmisc)
library(PerformanceAnalytics)
# Para utilizar la funcion one_hot()
library(data.table)
library(mltools)
#Para transformar a Camel CASE
library(tools)
#Para utilizar kable
library(knitr)
#Para el diagrama de dispersión
library(GGally)
library(MASS)
library(ggfortify)
library(olsrr)
library(tidyverse)
```
##RECONOCIMIENTO DEL DATASET: CALIFORNIA HOUSING PRICES

Tenemos los datos del precio de las casas para diferentes distritos en California.

Cada fila representa un distrito.

Tenemos 10 atributos:

-Longitud

-Latitud

-Edad media de la casa

-Número de habitaciones

-Número de camas

-Población del distrito

-Hogares en el distrito

-Ingresos medios

-Proximidad al Oceano

```{r }
#LEEMOS EL DATASET
df <- read.csv('housing.csv')
```

```{r }
plot_map = ggplot(df, 
                  aes(x = longitude, y = latitude, color = median_house_value 
                    )) +
              geom_point(aes(size = population), alpha = 0.4) +
              xlab("Longitude") +
              ylab("Latitude") +
              ggtitle("Mapa de Longitud y Latitud : Precio Medio de las Casas") +
              
              scale_color_distiller(palette = "Spectral") +
              labs(color = "Median House Value ($USD)", size = "Población")
plot_map

```



```{r }
head(df)
```

```{r }
str(df)
```
```{r }
summary(df)
```



## OBSERVEMOS LA VARIABLE DE INTERES: El valor Medio de una Casa de California 
```{r }
hist(df$median_house_value, breaks=100, main="Y : Precio Medio de las Casas", border="darkgoldenrod2", col="darkblue")
```

## OBSERVEMOS UN HISTOGRAMA DE TODOS LOS DATOS 

```{r }
par(mfrow = c(3,3))
hist(df$longitude, breaks = 140, main = "longitude", border="darkorange", col="dodgerblue")
hist(df$latitude, breaks = 140, main = "latitude", border="darkorange", col="dodgerblue")
hist(df$housing_median_age, breaks = 140, main = "housing_median_age", border="darkorange", col="dodgerblue")
hist(df$total_rooms, breaks = 140, main = "total_rooms", border="darkorange", col="dodgerblue")
hist(df$total_bedrooms, breaks = 140, main = "total_bedrooms", border="darkorange", col="dodgerblue")
hist(df$population, breaks = 140, main = "population", border="darkorange", col="dodgerblue")
hist(df$households, breaks = 140, main = "households", border="darkorange", col="dodgerblue")
hist(df$median_income, breaks = 140, main = "median_income", border="darkorange", col="dodgerblue")
hist(df$median_house_value, breaks = 140, main = "median_house_value", border="darkorange", col="dodgerblue")
```
## OBSERVEMOS UNA DIAGRAMA DE DISPERSIÓN  DE TODOS LOS DATOS EXCEPTO LONGITUD Y LATITUD

```{r }
Z = df[,-1:-2]
ggpairs(Z, columns=1:7, ggplot2::aes(colour=ocean_proximity), progress = FALSE)
```

```{r }
Z = df[, -10]
Z <- na.omit(Z)
corrmatrix = cor(Z)
t(corrmatrix)
```

## DIAGRAMAS DE DISPERSION
```{r }
par(mfrow = c(2,3))
plot( df$housing_median_age,  df$median_house_value)
plot(df$total_rooms,df$median_house_value)
plot(df$total_bedrooms, df$median_house_value)
plot(df$population, df$median_house_value)
plot(df$households, df$median_house_value)
plot(df$median_income, df$median_house_value)
```

## DESBALANCE EN ALGUNAS CARACTERISTICAS

```{r }
summary(df$ocean_proximity) 

```

```{r }

ggplot(df, aes(x = factor(ocean_proximity))) + geom_bar(stat = "count", color = "black", fill = "black")+xlab("categoria") +
              ylab("n") +
              ggtitle("Proximidad al Oceano") 

```
## PROBLEMAS DE DATOS CONCENTRADOS EN UN VALOR PARA ALGUNAS CARACTERISTICAS

```{r }
par(mfrow = c(1,3))
plot(df$median_house_value~df$median_income, main="MEDIAN_INCOME")
hist(df$median_income, breaks = 140, main = "MEDIAN_INCOME", border="chartreuse3", col="dodgerblue")
out_median_income=boxplot(df$households, main="MEDIAN_INCOME")
```

```{r }
par(mfrow = c(1,3))
plot(df$median_house_value~df$total_rooms, main="TOTAL_ROOMS")
hist(df$median_income, breaks = 140, main = "TOTAL_ROOMS", border="chartreuse4", col="darkred")
out_total_rooms=boxplot(df$total_rooms, main="TOTAL_ROOMS")

```


```{r }
par(mfrow = c(1,3))
plot(df$median_house_value~df$total_bedrooms, main="TOTAL_BEDROOMS")
hist(df$median_income, breaks = 140, main = "TOTAL_BEDROOMS", border="chartreuse4", col="darkred")
out_total_bedrooms= boxplot(df$total_bedrooms, main="TOTAL_BEDROOMS")

```

```{r }
par(mfrow = c(1,3))
plot(df$median_house_value~df$population, main="POPULATION")
hist(df$median_income, breaks = 140, main = "POPULATION", border="chartreuse4", col="darkred")
out_population= boxplot(df$population, main="POPULATION")
```

```{r }
par(mfrow = c(1,3))
plot(df$median_house_value~df$households, main="HOUSEHOLDS")
hist(df$households, breaks = 140, main = "HOUSEHOLDS",border="chartreuse4", col="darkred")
out_households= boxplot(df$households, main="HOUSEHOLDS")

```

```{r }
par(mfrow = c(1,2))
hist(df$median_house_value, breaks = 140, main = "MEDIAN_HOUSE_VALUE", border="chartreuse3", col="dodgerblue")
out_median_value=boxplot(df$median_house_value, main="MEDIAN_HOUSE_VALUE")

```

## Pasamos las variables categoricas a 'ONE-HOT' y dejamos listo 'df' para regresión
```{r }
str(df)
```

```{r }
df$ocean_proximity = as.factor(df$ocean_proximity)
df<- one_hot(as.data.table(df))
colnames(df)[10]  <- "ocean_proximity_1H_OCEAN"
colnames(df)[13]  <- "ocean_proximity_NEAR_BAY"
colnames(df)[14]  <- "ocean_proximity_NEAR_OCEAN"
df <- na.omit(df)
str(df)
```



# DATA CLEANING AND TRANSFORMING

```{r }
cdf=df #clean_data_frame
#cdf_lon_lat=df #clean_data_frame
```


### Quitamos los valores nulos, los outlayers de MEDIAN_HOUSE_VALUE, la categoria inbalanceada de OCEAN_PROXIMITY y los datos espaciales LONGITUD y LATITUD
```{r }
#QUITAMOS LOS NAN's
cdf <- na.omit(cdf)
#QUITAMOS 'ISLANDS'
cdf<-cdf[,-12] 
#QUITMOS LONGITUD Y LATITUD
#cdf <- cdf[,-1:-2]
#REMOVEMOS ALGUNOS OUTLAYERS
cdf<-cdf[cdf$median_house_value <500000, ] 
cdf<-cdf[cdf$median_income <15, ] 
cdf<-cdf[cdf$housing_median_age <49, ] 

# QUITAMOS LOS OUTLAYERS
#cdf<- cdf[-which(cdf$total_rooms%in% out_total_rooms),]
#cdf<- cdf[-which(cdf$total_bedrooms%in% out_total_bedrooms),]
#cdf<- cdf[-which(cdf$population%in% out_population),]
#cdf<- cdf[-which(cdf$households%in% out_households),]
#cdf<- cdf[-which(cdf$median_income%in% out_median_income),]
#cdf<- cdf[-which(cdf$median_house_value%in% out_median_value),]


str(cdf)
```


### TRANSFORMAMOS ALGUNAS VARIABLES PARA NORMALIZAR SUS HSITOGRAMAS


```{r }
cdf$rooms_per_household <- cdf$total_rooms/ cdf$households
cdf$bedrooms_per_room= cdf$total_bedrooms/ cdf$total_rooms
cdf$population_per_household=cdf$population/ cdf$households

cdf$log_total_rooms=log(cdf$total_rooms)
cdf$log_total_bedrooms=log(cdf$total_bedrooms)
cdf$log_population=log(cdf$population)
cdf$log_households=log(cdf$households)
cdf$log_median_income=log(cdf$median_income)
cdf$log_median_house_value=log(cdf$median_house_value)

cdf$log_rooms_per_household <- cdf$log_total_rooms/ cdf$log_households
cdf$log_bedrooms_per_room= cdf$log_total_bedrooms/ cdf$log_total_rooms
cdf$log_population_per_household=cdf$log_population/ cdf$log_households

cdf2=cdf
cdf2$median_house_value=NULL
cdf$log_median_house_value=NULL
str(cdf)
```

```{r }
corrmatrix = cor(cdf)
t(corrmatrix)
```

```{r }
corrmatrix = cor(cdf2)
t(corrmatrix)
```
## CREEMOS UN 3 DATAFRAME ESTA VEZ ESCALANDO LOS DATOS 
```{r }
sdf=df #clean_data_frame
summary(sdf)
```
```{r }

library(scales)

#QUITAMOS LOS NAN's



#QUITAMOS 'ISLANDS'
sdf<-sdf[,-12] 
#QUITMOS LONGITUD Y LATITUD
sdf <- sdf[,-1:-2]
#REMOVEMOS ALGUNOS OUTLAYERS
sdf<-sdf[sdf$median_house_value <500000, ] 
sdf<-sdf[sdf$median_income <15, ] 
sdf<-sdf[sdf$housing_median_age <49, ] 


sdf$rooms_per_household <- sdf$total_rooms/ sdf$households
sdf$bedrooms_per_room= sdf$total_bedrooms/ sdf$total_rooms
sdf$population_per_household=sdf$population/ sdf$households

sdf$median_house_value=rescale(sdf$median_house_value,to=c(1,15))
sdf$housing_median_age=rescale(sdf$housing_median_age,to=c(1,15))
sdf$total_rooms=rescale(sdf$total_rooms,to=c(1,15))
sdf$total_bedrooms=rescale(sdf$total_bedrooms,to=c(1,15))
sdf$population=rescale(sdf$population,to=c(1,15))
sdf$households=rescale(sdf$households,to=c(1,15))
sdf$rooms_per_household=rescale(sdf$rooms_per_household,to=c(1,15))
sdf$bedrooms_per_room=rescale(sdf$bedrooms_per_room,to=c(1,15))
sdf$population_per_household=rescale(sdf$population_per_household,to=c(1,15))


sdf$log_total_rooms=log(sdf$total_rooms)
sdf$log_total_bedrooms=log(sdf$total_bedrooms)
sdf$log_population=log(sdf$population)
sdf$log_households=log(sdf$households)
sdf$log_median_income=log(sdf$median_income)
sdf$log_median_house_value=
sdf$log_rooms_per_household <- log(sdf$rooms_per_household)
sdf$log_bedrooms_per_room= log(sdf$bedrooms_per_room)
sdf$log_population_per_household=log(sdf$population_per_household)

sdf2=sdf
sdf2$median_house_value=NULL
sdf$log_median_house_value=NULL

summary(sdf)
```

```{r }
corrmatrix = cor(sdf)
t(corrmatrix)
```

```{r }
corrmatrix = cor(sdf2)
t(corrmatrix)
```



# Regresión Lineal Múltiple


# Primer modelo: Ajustamos todas las variables 'independientes'
```{r }
m0<- lm(df$median_house_value ~ . , df)
m1 <- lm(df$median_house_value ~ (.)^2 ,df)
m2<- lm(cdf$median_house_value ~ . , cdf)
m3 <- lm(cdf2$log_median_house_value ~ . , cdf2)
m4<- lm(sdf$median_house_value ~ . , sdf)
m5 <- lm(sdf2$log_median_house_value ~ . , sdf2)

```

### Observamos el resumen de los modelos
```{r }
summary(m0)
```
```{r }
summary(m1)
```
```{r }
summary(m2)
```
```{r }
summary(m3)
```
```{r }
summary(m4)
```
```{r }
summary(m5)
```
```{r }
autoplot(m0)
```
```{r }
autoplot(m1)
```

```{r }
autoplot(m2)
```
```{r }
autoplot(m3)
```
```{r }
autoplot(m4)
```


```{r }
autoplot(m5)
```

### Observamos metricas de los modelos
```{r }

m0_adjr2 = summary(m0)$adj.r.squared
m1_adjr2 = summary(m1)$adj.r.squared
m2_adjr2 = summary(m2)$adj.r.squared
m3_adjr2 = summary(m3)$adj.r.squared
m4_adjr2 = summary(m4)$adj.r.squared
m5_adjr2 = summary(m5)$adj.r.squared

beginning_mods_results = data.frame(
  "Total Predictors" =
    c("m0" = extractAIC(m0)[1],
      "m1" = extractAIC(m1)[1],
      "m2" = extractAIC(m2)[1],
      "m3" = extractAIC(m3)[1],
      "m4" = extractAIC(m4)[1],
      "m5" = extractAIC(m5)[1]
      
      ),
  
  "AIC" =
    c("m0" = extractAIC(m0)[2],
      "m1" = extractAIC(m1)[2],
      "m2" = extractAIC(m2)[2],
      "m3" = extractAIC(m3)[2],
      "m4" = extractAIC(m4)[2],
      "m5" = extractAIC(m5)[2]
      
      ),
  
  "Adj R-Squared" =
    c("m0" = m0_adjr2,
      "m1" = m1_adjr2,
      "m2" = m2_adjr2,
      "m3" = m3_adjr2,
      "m4" = m4_adjr2,
      "m5" = m5_adjr2
      )
  )

kable(beginning_mods_results, align = c("c", "r"))
```



# INICIO: ANÁLISIS ESPACIAL DE DATOS
## ANALISIS ESPACIAL DE LOS DATOS 


```{r }
library(sp)
library(maps)
library(maptools)

```


```{r }

latlong_df <- cdf[,c(1,2)]
str(latlong_df)
```

```{r }

counties <- maps::map('county', fill=TRUE, col="transparent", plot=FALSE)
IDs <- sapply(strsplit(counties$names, ":"), function(x) x[1])
counties_sp <- map2SpatialPolygons(counties, IDs=IDs,
                     proj4string=CRS("+proj=longlat +datum=WGS84"))

    # Convert pointsDF to a SpatialPoints object 
pointsSP <- SpatialPoints(latlong_df, 
                    proj4string=CRS("+proj=longlat +datum=WGS84"))

    # Use 'over' to get _indices_ of the Polygons object containing each point 
indices <- over(pointsSP, counties_sp)

    # Return the county names of the Polygons object containing each point
countyNames <- sapply(counties_sp@polygons, function(x) x@ID)
my_data= countyNames[indices]
my_data=sub("california,", "", my_data)

mdf=cdf
mdf$county_name=toTitleCase(my_data)
mdf$county_name=as.factor(mdf$county_name)
mdf <- na.omit(mdf)
str(mdf)
```


# Segundo modelo: Ajustamos todas las variables 
```{r }
m6<- lm(mdf$median_house_value ~ . , mdf)
m7<- lm(mdf$median_house_value ~ . , mdf)


```

```{r }
summary(m6)

```
```{r }
summary(m7)
```

```{r }
autoplot(m6)

```
```{r }
autoplot(m7)
```

### Observamos metricas de los modelos
```{r }

m6_adjr2 = summary(m6)$adj.r.squared
m7_adjr2 = summary(m7)$adj.r.squared


beginning_mods_results = data.frame(
  "Total Predictors" =
    c("m6" = extractAIC(m6)[1],
      "m7" = extractAIC(m7)[1]
      
      ),
  
  "AIC" =
    c("m6" = extractAIC(m6)[2],
      "m7" = extractAIC(m7)[2]

      
      ),
  
  "Adj R-Squared" =
    c("m6" = m6_adjr2,
      "m7" = m7_adjr2

      )
  )

kable(beginning_mods_results, align = c("c", "r"))
```

# MODELO FINAL

```{r }
library(dplyr)
```

```{r }
str(cdf)
```
```{r }
cor(cdf)
```
```{r }

x.train <- sample_frac(tbl = cdf, replace = FALSE, size = 0.80)
x.test <- anti_join(cdf, x.train)

summary(x.train)
```

```{r }
model <- lm(x.train$median_house_value ~ x.train$latitude + x.train$median_income + x.train$ocean_proximity_1H_OCEAN + x.train$ocean_proximity_INLAND + x.train$bedrooms_per_room + x.train$log_population_per_household ,x.train)

```
```{r }
summary(model)

```

```{r }
test_actual = x.test$median_house_value
# the predicted house values for the test set
test_predictions = predict(model, x.test)
```

```{r }
# the RMSE

test_rmse = sqrt(mean((test_actual - test_predictions)^2))
# the percentage error

test_rmse
```
## TRY2
```{r }

x.train <- sample_frac(tbl = df, replace = FALSE, size = 0.80)
x.test <- anti_join(df, x.train)
```

```{r }
model <- lm(x.train$median_house_value ~ .,x.train)

```
```{r }
summary(model)

```
```{r }
test_actual = x.test$median_house_value
# the predicted house values for the test set
test_predictions = predict(m1, x.test)
```

```{r }
# the RMSE

test_rmse = sqrt(mean((test_actual - test_predictions)^2))
# the percentage error

test_rmse
```
