---
title: "Regresión Lineal Múltiple"
author: "willandru"
date: "`r Sys.Date()`"
output: html_document
---

```{r setup, include=FALSE}
knitr::opts_chunk$set(echo = TRUE)
```

#REGRESIÓN LINEAL MULTIPLE EN R
Tenemos los datos del precio de las casas para diferentes distritos en California.

Cada fila representa un distrito.

Tenemos 10 atributos:

-Longitud

-Latitud

-Edad media de la casa

-Número de habitaciones

-Número de camas

-Población del distrito

-Hogares en el distrito

-Ingresos medios

-Proximidad al Oceano

# Importamos librerias

```{r }
library(Hmisc)
library(PerformanceAnalytics)
# Para utilizar la funcion one_hot()
library(data.table)
library(mltools)

#
library(MASS)
library(ggfortify)
library(olsrr)
library(tidyverse)
```

# Iniciamos con una Exploración del los Datos

```{r }
df <- read.csv('housing.csv')
```


### Observamos las primeras filas:
```{r }
head(df)
```

### Observamos un resumen del dataframe: 
```{r }
str(df)
```

### Observamos una descripción estadística de los datos:
```{r }
describe(df)
```

## OBSERVEMOS LA VARIABLE DE INTERES: El valor medio de una casa
```{r }
hist(df$median_house_value, breaks=100, main="Histograma de la variable Dependiente")
```
### Quitamos los valores outlayers de la variable de interes
```{r , echo=FALSE}
df<-df[df$median_house_value <500000, ] 
hist(df$median_house_value, breaks=100, main="Histograma de la variable Dependiente")
```

### Agregamos algunas caracteristicas nuevas
```{r }

df <- na.omit(df)

df$rooms_per_household <- df$total_rooms/ df$households
df$bedrooms_per_room= df$total_bedrooms/ df$total_rooms
df$population_per_household=df$population/ df$households
df$ocean_proximity <- as.factor(df$ocean_proximity)

str(df)
```

```{r }
newdata<- one_hot(as.data.table(df))
colnames(newdata)[10]  <- "ocean_proximity_1H_OCEAN"
colnames(newdata)[13]  <- "ocean_proximity_NEAR_BAY"
colnames(newdata)[14]  <- "ocean_proximity_NEAR_OCEAN"
str(newdata)

```
### Observamos el diagrama de correlación
```{r }

chart.Correlation(newdata, histogram = TRUE)

```
### Observamos los coeficientes de correlación
```{r }
cor(newdata)
```
# Regresión Lineal Múltiple

### Un resumen de los datos que utilizaremos
```{r }
d<- newdata
str(d)

```

# Primer modelo: Ajustamos todas las variables 'independientes'
```{r }
modelo0<- lm(d$median_house_value ~ d$longitude+ d$latitude +d$housing_median_age + d$median_income + d$total_rooms + d$total_bedrooms+ d$population+ d$households +d$rooms_per_household+ d$bedrooms_per_room +d$population_per_household+ d$ocean_proximity_1H_OCEAN + d$ocean_proximity_INLAND + d$ocean_proximity_ISLAND + d$ocean_proximity_NEAR_BAY + d$ocean_proximity_NEAR_OCEAN)

summary(modelo0)

```
### Observamos el AIC del modelo 0
```{r }
 
AIC(modelo0)
```
### Observamos los supuestos del modelo y el comportamiento de los residuales
```{r }

autoplot(modelo0)
```
### Observamos los intervalos de confianza de los coeficientes del modelo 0

```{r }
modelo0 %>% confint() %>% as_tibble()
```
```{r }

 modelo0 %>% ols_plot_cooksd_bar()
```

## MODELO 1: Ajustando las mejores variables

```{r }
modelo1<- lm(d$median_house_value ~ d$housing_median_age + d$median_income + d$rooms_per_household+ d$bedrooms_per_room + d$ocean_proximity_1H_OCEAN + d$ocean_proximity_INLAND + d$ocean_proximity_ISLAND)
summary(modelo1)
```

```{r }
AIC(modelo1)
```

```{r }
autoplot(modelo1)
```

```{r }
 modelo1 %>% ols_plot_cooksd_bar()
```
```{r }
modelo1 %>% confint() %>% as_tibble()
```





