---
title: "MultipleLinearRegression"
author: "willandru"
date: "`r Sys.Date()`"
output: html_document
---

#REGRESIÓN LINEAL MULTIPLE EN R
Tenemos los datos del precio de las casas para diferentes distritos en California.
Cada fila representa un distrito.
Tenemos 10 atributos:
-Longitud
-Latitud
-Edad media de la casa
-Número de habitaciones
-Número de camas
-Población del distrito
-Hogares en el distrito
-Ingresos medios
-Proximidad al Oceano

# Iniciamos con una Exploración del los Datos


```{r , echo=FALSE}
df <- read.csv('housing.csv')
```

```{r , echo=FALSE}
head(df)
```
```{r df, echo=FALSE}
str(df)
```

```{r df, echo=FALSE}
library(Hmisc)
describe(df)
```

## OBSERVEMOS LA VARIABLE DE INTERES: El valor medio de una casa
```{r df, echo=FALSE}
hist(df$median_house_value, breaks=100, main="Histograma de la variable Dependiente")
```

```{r df, echo=FALSE}
df<-df[df$median_house_value <500000, ] 
hist(df$median_house_value, breaks=100, main="Histograma de la variable Dependiente")
```

```{r df, echo=FALSE}
library(data.table)
library(mltools)
df <- na.omit(df)

df$rooms_per_household <- df$total_rooms/ df$households
df$bedrooms_per_room= df$total_bedrooms/ df$total_rooms
df$population_per_household=df$population/ df$households
df$ocean_proximity <- as.factor(df$ocean_proximity)

str(df)
```


```{r }
newdata<- one_hot(as.data.table(df))
colnames(newdata)[10]  <- "ocean_proximity_1H_OCEAN"
colnames(newdata)[13]  <- "ocean_proximity_NEAR_BAY"
colnames(newdata)[14]  <- "ocean_proximity_NEAR_OCEAN"
str(newdata)

```
```{r , echo=FALSE}
|(R=newdata, histogram = TRUE)

```

```{r }
cor(newdata)
```
```{r }
d<- newdata
str(d)

```

# Regresión Lineal Múltiple
```{r }
modelo0<- lm(d$median_house_value ~ d$longitude+ d$latitude +d$housing_median_age + d$median_income + d$total_rooms + d$total_bedrooms+ d$population+ d$households +d$rooms_per_household+ d$bedrooms_per_room +d$population_per_household+ d$ocean_proximity_1H_OCEAN + d$ocean_proximity_INLAND + d$ocean_proximity_ISLAND + d$ocean_proximity_NEAR_BAY + d$ocean_proximity_NEAR_OCEAN)

summary(modelo0)

```

```{r }
 library('MASS')
AIC(modelo0)
```

```{r }
autoplot(modelo0)
```
```{r }
modelo0 %>% confint() %>% as_tibble()
```
```{r }
library('olsrr')
 modelo0 %>% ols_plot_cooksd_bar()
```


```{r }

modelo1<- lm(d$median_house_value ~ d$housing_median_age + d$median_income + d$rooms_per_household+ d$bedrooms_per_room + d$ocean_proximity_1H_OCEAN + d$ocean_proximity_INLAND + d$ocean_proximity_ISLAND)

summary(modelo1)
```

```{r }
AIC(modelo1)
```

```{r }
autoplot(modelo1)
```

```{r }
 modelo1 %>% ols_plot_cooksd_bar()
```
```{r }
modelo1 %>% confint() %>% as_tibble()
```


