---
title: "Regresión Lineal Simple"
author: "willandru"
date: "`r Sys.Date()`"
output: html_document
---
# DATA SET:   "COSTO SALUD"

El dataset fue extraido de *Kaggle*: https://www.kaggle.com/datasets/mirichoi0218/insurance

*COLUMNAS*

- **edad**: Edad del beneficiario principal

- **sexo**: Género femenino o masculino

- **bmi**: Índice de masa corporal, que proporciona una comprensión del peso relativamente alto o bajo en relación con la altura, idealmente 18,5 a 24,9.

- **niños**: Número de niños cubiertos por el seguro de salud / Número de dependientes

- **fumador**: Fuma o no fuma

- **región**: el área residencial del beneficiario en los EE. UU., noreste, sureste, suroeste, noroeste.

- **cargos**: costos médicos individuales facturados por el seguro de salud



## Cargar Librerías
```{r }
library('GGally')
library('dplyr')
library('lmtest')
```
## Información de los Datos

```{r }

df <- read.csv('insurance.csv')
head(df)
```

A continuación vemos los tipos de datos y el tamaño del dataframe :
```{r }
str(df)
```

```{r }
summary(df)
```


## Gráfica de Dispersión 
Utilizando la función nativa *plot* de R podemos visualizar un diagrama de dispersión para todas las variables del dataframe:

```{r }
plot(df)
```

Del anterior gráfico podemos ver que hay una relación lineal subdividida en tres grupos para las variables *edad* y *costo de salud*, si pudieramos determinar porque estan ocurriendo estos grupos podríamos crear una relación lineal entre estas 2 variables para los subgrupos.

## Visualizamos la relación lineal y los 3 subgrupos que aparecen entre la EDAD y el COSTO

```{r }
plot(x = df$age, y=df$charges, xlab = 'AGE', ylab = 'CHARGES', main = 'charges vs age')
```


## Visualizamos la distribución, la dispersión y los coeficientes de relación de los datos por colores según el sexo de la población
```{r }
ggpairs(df, columns=1:7, ggplot2::aes(colour=sex), progress = FALSE)
```

Podemos ver que tenemos unos coeficientes de relación de 0.2 y además vemos que la gráfica de *edad* vs *costo* no puede ser explicada por 1 solo modelo lineal.

## Distribución, Dispersión y Coeficientes de relación de los datos por colores según 'fumadores' en la población
```{r }
ggpairs(df, columns=1:7, ggplot2::aes(colour=smoker), progress = FALSE)
```

#### Relación lineal aparente de los 2 subgrupos que aparecen entre BMI y el COSTO


```{r }
plot(x = df$bmi, y=df$charges,  col = factor(df$smoker), main = 'Fumadores vs No fumadores', xlab = 'BMI', ylab = 'CHARGES')

```


Aquí podemos observar varias cosas útiles:
- Existe una correlación muy alta para los 'smoker=yes' de 0.8 con respecto al 'bmi'
- Existe una correlación de 0.6 para los 'smokers=no' con respecto a la edad


```{r }
ggpairs(df, columns=1:7, ggplot2::aes(colour=as.factor(region)), progress = FALSE)
```

No encontramos mejores relaciones visualizando los datos según la 'región'.
No pudimos encontrar la razón de los 3 subgrupos del diagrama de dispersión *edad vs costo* así que decidímos realizar el análisis para los NO FUMADORES y aparte para los SI FUMADORES, de esta manera podremos explicar la variable 'costo' utilizando la variable más correlacionada en cada caso, que como se observo anteriormete es la *edad* para los no fumadores y el indice *bmi* para los fumadores.


## Creamos un dataset para los fumadores y no fumadores
```{r }

non<- select(filter(df, smoker == 'no'),c(age,sex,bmi, children, smoker, region, charges))
yes<- select(filter(df, smoker == 'yes'),c(age,sex,bmi, children, smoker, region, charges))

```
### Observamos correlación de 0.6 entre  'edad' vs 'costo' para los NO FUMADORES

```{r }
ggpairs(non, columns=1:7, ggplot2::aes(colour=as.factor(sex)), progress = FALSE)
```

### Observamos correlación de 0.8 entre  'bmi' vs 'costo' para los FUMADORES
```{r }
ggpairs(yes, columns=1:7, ggplot2::aes(colour=as.factor(sex)), progress = FALSE)
```

# MODELOS REGRESIÓN LINEAL

## CREANDO LOS MODELOS DE REGRESIÓN LINEAL : 1 PARA FUMADORES Y OTRO PARA NO FUMADORES

Los siguientes modelos buscan explicar el 'costo de salud' para personas fumadoras y no fumadoras, ya que se encontro que esta es la variable más correlacionada con el 'costo'. Además se hará un modelo de regresión lineal para los no fumadores basandose en la 'edad' , mientras que para los fumadores utilizaremos el índece de 'bmi' de las personas para predecir el costo de salud.

## NO FUMADORES: COSTO vs EDAD 

```{r }
lm1 <- lm(non$charges~non$age)
summary(lm1)
```

### Verificamos los supuestos del modelo: Normalidad de residuiales y Homogeneidad de varianza

### Test de Normalidad sobre los residuales: 
Ho: Los errores son Normales
Ha: Los errores No son Normales
p-value <0.05 se rechaza la Ho

```{r }
l1res<- residuals(lm1)
shapiro.test(l1res)
```
Los residuales NO pasa la prueba de NORMALIDAD para este modelo



### Quitamos el intercepto del modelo

```{r }
lm1.1 <- lm(non$charges~0 +non$age)
summary(lm1.1)
```

### Verificamos supuestos

### Homogeneidad de varianza
Breush-Pagan test:
Ho: Las varianzas son homogeneas
Ha: LAs varianzas no son homogeneas
Necesitamos un p-value mayor a 0.05 para No rechazar la hipotesis nula
```{r }
bptest(lm1)
```
### Normalidad Residuales
Test de Normalidad sobre los residuales: 
Ho: Los errores son Normales
Ha: Los errores No son Normales
p-value <0.05 se rechaza la Ho

```{r }
l1res.1<- residuals(lm1.1)
shapiro.test(l1res.1)
```

Por último vemos que los residuales son significativamente grandes, del orden de $1.600, esto se explica gráficamente.

```{r }

plot(non$age, non$charges,main = 'Modelo SIN intercepto para NO FUMADORES', xlab = 'AGE', ylab = 'CHARGES')+
abline( 0, 267.25)
```

```{r }

plot(non$age, non$charges,main = 'Modelo CON intercepto para NO FUMADORES', xlab = 'AGE', ylab = 'CHARGES')+
abline( -2091.42, 267.25)
```


A pesar de que en el modelo sin intercepto el R-cuadrado se eleva de 0.4 a 0.8, desafortunadamente los residuales incrementan $400 aún más  por lo que no es tan conveniente en este caso, gráficamente se puede ver porque es preferible el modelo con intercepto. 

La razón es que el modelo intenta ajustar TODOS LOS PUNTOS de la dispersión, y los valores muy alejados de la linea estan actuando como outlayers de los datos que tienen explicitamente una relación lineal.


**RESUMEN DEL MODELO:**

**Y = 220.162xAGE - 2091.42 **

Este modelo sin intercepto el R-cuadrado ha subido de 0.4 a 0.8, sin embargo el error es mayor.



## FUMADORES: COSTO vs BMI 

```{r }
lm2 <- lm(yes$charges~yes$bmi)
summary(lm2)
```
Quitando el intercepto:
```{r }
lm2.1 <- lm(yes$charges~ 0 + yes$bmi)
summary(lm2.1)
```

Obtenemos un R-cuadrado del 95%¡

**RESUMEN DEL MODELO:**

**Y = 1061.08 x BMI **

```{r }
plot(yes$bmi, yes$charges, main = "Modelo CON intercepto para FUMADORES", xlab = 'BMI', ylab = 'CHARGES')+
abline( -13186.58,  1473.11)
```
```{r }
plot(yes$bmi, yes$charges,main = "Modelo SIN intercepto para FUMADORES", xlab = 'BMI', ylab = 'CHARGES')+
abline( 0, 1061.08)
```


### HACEMOS VERIFICACIÓN DE LOS SUPUESTOS 

```{r }
l2res<- residuals(lm2.1)
shapiro.test(l2res)
```
```{r }
bptest(lm2)
```
Podemos decir para los SI FUMADORES que en el modelo con intercepto tiene uno residuales muy pequeños y adecuados, sin embargo el intercepto es negativo y **NO EXPLICA** la realidad de que existan cobros negativos, sin embargo, para el modelo sin intercepto los residuales son mayores. 

## ANÁLISIS DE VARIANZAS PARA LOS MODELOS EN GENERAL

```{r }
summary.aov(lm1)
```
```{r }
summary.aov(lm1.1)
```
```{r }
summary.aov(lm2)
```
```{r }
summary.aov(lm2.1)
```

## CONCLUSIÓN

```{r }
plot(yes$bmi,yes$charges,type="p",col="red", ylim = c(0, 60000), xlab="Edad y BMI ", ylab="Costo salud", main = 'Fumadores y No fumadores')+
lines(non$age, non$charges,type="p",col="green")+
  abline( -2091.42, 267.25)+
   abline( 0, 1061)

```

Observando las relaciones de la variable de interés con las otras variables en los diagramas y analizando su comportamiento con respecto a las variables categóricas, pudímos darnos cuenta de **relaciones lineales importantes** que nos permiten análizar por separado el problema de regresión lineal de la variable **'charges'**.

El problema ahora sería verificar por qué los residuales de los modelos NO estan cumpliendo el supuesto de **NORMALIDAD**, tal vez haciendo una transformación adecuada de los datos para solucionarlo como una *estandarización*. Además de que tenemos el gran problema de los residuales, si observamos en cada modelo vemos que son diferentes de 0. 

UNA SOLUCIÓN MÁS GENERAL sería sacar los 'outlayers' del modelo de AGE vs CHARGE con el fin de, obtener un mejor ajuste de los datos, que gráficamente se ven en la mayoría, suponiendo los otros datos como atípicos. 