---
title: "LOGISTIC_REGRESSION_TEMPLATE"
author: "willandru"
date: "`r Sys.Date()`"
output: html_document
---

# REGRESIÓN LOGÍSTICA: Impago de Tarjetas de Crédito

A continuación veremos cómo realizar una regresión logística en R desde ceros.

### LIBRERIAS : 
```{r }
install.packages('ISLR')
library('ISLR')

```

Un conjunto de datos simulados que contiene información sobre diez mil clientes. El objetivo aquí es predecir qué clientes no pagarán su deuda de tarjeta de crédito.

```{r }
credit_data <- Credit
summary(credit_data)

```




### Preparacion de la base de datos 
```{r }
credit_data$marriedTarget <- ifelse(credit_data$Married == "Yes", 1, 0)
```


### Asignación de la base de datos de entrenamiento y prueba: 
```{r }
set.seed(111)
split = sort(sample(nrow(credit_data), nrow(credit_data)*0.7))
training = credit_data[split,]
testing = credit_data[-split,]
```



### Ajuste del modelo:
```{r }
model <- glm(marriedTarget ~ Income + Limit + Rating + Cards + Age + Education + Gender + Student + Balance, family=binomial, data=training)
summary((model))

```


### Prueba de ajuste del modelo: 
```{r }
probabilities <- predict(model, newddata= testing, type = 'response')
```

```{r }
marriagePredictions <- ifelse(probabilities > 0.5, "Yes", "No")
```

```{r }
#table(marriagePredictions, testing$Married)
```





# EJERCICIO

### Librerias : 
```{r }
install.packages('caret')
library('caret')

```

### Cargamos la base de datos:
```{r }

df <- read.csv('500.csv')
```


### Ajuste prueba y predicción del modelo:
```{r }
str(df)
```

### Preparacion de la base de datos 
```{r }
df$genderTarget <- ifelse(df$Gender == "Male", 1, 0)
```


### Asignación de la base de datos de entrenamiento y prueba: 
```{r }
set.seed(111)
split = sort(sample(nrow(df), nrow(df)*0.7))
training = df[split,]
testing = df[-split,]
```


### Ajuste del modelo:
```{r }
model <- glm(genderTarget ~ Height + Weight+ Index, family=binomial, data=training)
summary((model))

```

```{r }
probas <- predict(model, newddata= testing, type = 'response')

```
```{r }
genderPredictions <- ifelse(probas > 0.5, "Male", "Female")
```
```{r }
#table(genderPredictions, testing$Gender)
```





### Resultados de ajuste del modelo: 
```{r }
confint(model)
```

```{r }
confint.default(model)
```

```{r }
exp(coef(model))
```

```{r }
exp(cbind(OR = coef(model), confint(model)))
```


