---
title: "Regresión Lineal Simple"
author: "willandru"
date: "`r Sys.Date()`"
output: html_document
---

## Cargamos Librerias

```{r setup, include=FALSE}
library('GGally')
```


## Cargamos un Dataset

Seleccionando un dataset de Kaggle, procedemos a abrirlo para explorar los datos.

```{r }
df <- read.csv("insurance.csv")
```

## Análisis Exploratorio de los Datos

```{r }
head(df)
```
```{r }
str(df)
```
```{r }
colSums(!is.na(df))
```

```{r }
summary(df)
```
```{r }
plot(df)
```


```{r }
library('GGally')
ggpairs(df, columns=1:7, ggplot2::aes(colour=sex), progress = FALSE)
```

```{r }
library('GGally')
ggpairs(df, columns=1:7, ggplot2::aes(colour=smoker), progress = FALSE)
```



## Creating a Linear Regression Model

Basandonos en los anterioires resultados, haremos un regresion lineal  de charges vs age para No fumadores ya que obtuvimos el mayor coeficiente de correlación en este caso

```{r }
library('GGally')
ggpairs(df, columns=1:7, ggplot2::aes(colour=region), progress = FALSE) 
```

```{r }
library(dplyr)
n<- select(filter(df, smoker == 'no'),c(age,sex,bmi, children, smoker, region, charges))
ggpairs(n, columns=1:7, ggplot2::aes(colour=sex), progress = FALSE) 

```
Verificamos la normalidad de la variable Dependiente
```{r }
shapiro.test(n$charges)

```

## MODELO

```{r }
lm1<- lm(charges~age, data=n)
summary(lm1)
```
Verificamos la normalidad de los residuales
```{r }
shapiro.test(resid(lm1))

```



```{r }
library(ggfortify)
autoplot(lm1)
```

## Conclusion

Pudimos publicar nuestro primer documento en Rpubs y estamos preparando los conceptos de Regresion Lineal





